# 请教陈版：该业务应确认收入还是股权转让收益

提问人：lldbest 时间：2021-10-19 08:05:04
请教陈版以下业务：
A公司与B公司签订协议，A公司为B公司的某风电场项目提供前期准备工作服务。为此，A公司设立项目公司C（A持有C的100%股权，但不出资），A公司对C项目公司进行前期的可研、评审、取得政府核准等前期准备工作，每完成一阶段工作，B公司均按约支付约定的费用并取得A开具的服务费发票。A完成所有前期准备工作后，以 1 元价格将C项目公司转让给B公司，由B公司继续对C项目公司进行开发建设。A公司在开发C项目公司时，相关费用在A公司公司核算，同时A根据B支付的费用确认收入。
从形式上，C项目公司为A的子公司，从开发到最终转让，似乎应将B支付的费用作为股权转让对价并确认股权转让损益。但从实质上，A开发C项目公司目的并非持有并自行运营，而是为B公司提供风电场项目的开发服务，但因政策要求，不得不自行设立项目公司对项目进行前期开发。
因此请教陈版，A公司能否从实质角度出发，确认该业务的收入及成本。
谢谢！

回答人：chenyiwei
你的理解有一定合理性。但建议考虑该类业务是否已成为A的一项常规业务模式，A是否对此建立了相关的管理制度和内控制度。另外也可以参考《监管规则适用指引——会计类第 1 号》之“1-26 非经常性损益的认定”中“六、房地产企业出售项目公司股权产生的处置损益”的相关要求。